# 请教陈版主关于所得税退税的问题

提问人：ceciliapko 时间：2012-01-16 20:51:12
陈版~求助~企业上年末应交税金期末余额为借方 890 万元，但经过税务所的汇算清缴报告，上年预缴所得税时缴多了1,300万元。这1,300万元本年收到了税务局返还，企业借：银行存款，贷：应交税金-应交所得税，导致期末贷方余额为 410 万元，可是本年企业不应产生应交所得税，这样看起来就非常不合理，应该怎么处理才好呢？是否有相关文件规定~跪谢!

回答人：chenyiwei
这涉及到如何区分会计估计变更还是前期差错的问题。请参考《计学撮要》第 388 ～ 391 页。

回答人：chenyiwei
回复 ceciliapko 的帖子
老准则下，对于汇算清缴结果与原先预计数之间的差异，应按财会[2003]29号文第九条的规定处理，原则上追溯调整前期。
企业对涉及到本问题解答中的有关交易或事项，应按《企业会计制度》及相关准则和本问题解答中规定的原则确认所得税费用和应交所得税金额。如果报告年度的所得税汇算清缴发生于报告年度财务报告批准报出日之前，对于所得税汇算清缴时涉及的需调整报告年度所得税费用的，应通过"以前年度损益调整"科目进行会计核算并调整报告年度会计报表相关项目；如果报告年度所得税汇算清缴发生于报告年度财务报告批准报出日之后，对于所得税汇算清缴时涉及的需调整报告年度所得税费用的，应通过"以前年度损益调整"科目进行核算并相应调整本年度会计报表相关项目的年初数。